臺灣臺北地方法院民事判決
110年度勞訴字第383號
原      告  鄒依整  
訴訟代理人  廖芳萱律師
            黃佑民律師
            吳祖寧律師
被      告  盛微先進科技股份有限公司

法定代理人  方俊榮  
訴訟代理人  吳志勇律師
            蔡佳蓁律師
上列當事人間給付獎金等事件，本院於民國111年4月26日言詞辯
論終結，判決如下：
    主      文
原告之訴及假執行之聲請均駁回。
訴訟費用由原告負擔。
    事實及理由
甲、程序部分：按訴狀送達後，原告不得將原訴變更或追加他訴
    。但請求之基礎事實同一、擴張或減縮應受判決事項之聲明
    者，不在此限，民事訴訟法第255條第1項第2、3款定有明文
    。查原告起訴狀所載應受判決事項之聲明第一項原為「被告
    應給付原告新台幣(下同)1,161,667元整，並自起訴狀繕本
    送達之翌日起至清償日止，按週年利率百分之五計算之利息
    」(110年度勞專調字第143號卷第8頁，下稱勞專調卷)，嗣
    於111年1月27日以民事訴之聲明追加暨準備㈠狀變更為「被
    告應給付原告1,266,667元整，及其中1,161,667元自起訴狀
    繕本送達之翌日起至清償日止、其中105,000元自民事訴之
    聲明追加暨準備㈠狀繕本送達之翌日起至清償日止，按週年
    利率百分之五計算之利息」(卷第21頁)，經核其聲明之變更
    ，請求之基礎事實並未改變，仍係基於兩造間僱傭契約所為
    之請求，且金額之變更，亦屬擴張應受判決事項聲明之情形
    ，揆諸前開說明，核無不合，應予准許。
乙、實體部分：
一、原告起訴主張：
  ㈠原告於104年5月23日起任職被告公司產品應用工程協理一職
    ，工作內容為IC積體電路、電子學等產品之行銷，因原告於
    任職被告公司之前之年薪(含獎金)約達2,000,000元左右，
    而原告於105年間經被告公司時任董事長陳繼健之邀約任職
    於被告公司，故本件兩造間僱傭契約係由原告與被告公司法
    定代理人陳繼健以口頭之方式協議並達成合意，當時與訴外
    人即被告公司前董事長兼總經理陳繼健商談聘雇條件，陳繼
    健向原告保證最低年薪1,850,000元，原告考量被告公司提
    供之年薪與先前任職公司之年薪相差無幾，遂同意被告公司
    提出之聘雇條件前往被告公司任職，此有原告與陳繼健之LI
    NE對話紀錄「重點保証total >185w…9.5w*13(保障) 季獎金
    4Q total >1個月…其他津貼：>1w*12…留才獎金：40w(新制
    度，工作滿一年發放)…」等語之記載，被告並於104年4月22
    日通知原告於104年5月23日至被告公司之新竹總公司辦理到
    職手續(聘任通知書日期誤載為105年4月22日)，而兩造約定
    之任職獎金(留才獎金)，須於原告任職滿一年後逐年發放(
    即106年6月份開始發放)，且上開任職獎金因屬於原告保障
    年薪之一部分，加計400,000元任職獎金後，方達兩造約定
    之最低保障年薪1,850,000元，此由扣除任職(留才)獎金項
    目後，其餘聘僱條件細項合計僅1,450,000元未達年薪1,850
    ,000元即明，故上開任職獎金為經常性給與，屬於勞動基準
    法第2條第3款之工資。
  ㈡然而，原告自104年5月起受僱任職滿一年後，被告公司以公
    司前一年度營運情況不佳為由，未給付原告足額任職獎金，
    並稱待公司營運狀況好轉後再補足差額之任職獎金，而後10
    6、107年度亦均未給付足額之任職獎金予原告；直至108年
    度公司營運狀況良好，原告所負責之業務更達成所設定之銷
    售目標，詎料，被告公司仍未依約給付足額之任職獎金或並
    補足先前短缺之任職獎金，且被告公司於109年1月1日更換
    公司負責人後，當年度更是完全未給付原告任何之任職獎金
    ，為此原告於109年11月12日以電子郵件向被告公司請求積
    欠之任職獎金，然經被告公司拒絕，且被告公司拒絕原告後
    不久，即於110年2月9日資遣原告。而被告公司承諾原告之
    保障年薪1,850,000元既包含任職滿一年後每年發放之400,0
    00元任職獎金，從而，原告任職滿一年後被告未依約發放任
    職獎金，原告依兩造約定之聘雇契約請求被告給付短少之任
    職獎金共計1,161,667元，
  ㈢被告固辯稱原證3之LINE對話紀錄未見原告允諾，不足認定任
    職(留才)獎金係逐年發放等語，然依照一般契約磋商、協商
    情形，證人陳繼健於105年3月30日既已提出年薪185萬元之
    聘僱條件，兩造間成立之聘僱條件僅可能相同或更高，原告
    焉有可能改為約定較為不利於原告之聘僱條件(即任職獎金
    僅發放一次)，且聘任通知書之內容與LINE對話紀錄中證人
    陳繼健允諾之內容，均係有保證原告年薪185萬元之意，僅
    二者之聘僱條件細項記載有所不同而已（被告公司薪資發放
    科目混亂不一致，然對原告而言，只要保證年薪達185萬元
    即足，相關細項科目為何，非原告所在意），而聘任通知書
    上僅載：「任職滿一年後發放400,000任職獎金」等語，並
    未載明任職滿一年後發放一次，從前開聘任通知書文字文義
    並無法導出被告公司僅有給付「一次」任職獎金之意思，否
    則被告公司應約定「任職滿一年後發放『一筆/一次』400,000
    元任職獎金」或其他相類似之文字，以特定任職獎金為一次
    性發放，然聘任通知書聘任通知書並無相類似之文字約定，
    基於勞動基準法保護勞工之立法意旨，於解釋僱傭契約時，
    應採「勞工解釋有利原則」，為有利於原告之解釋，即聘任
    通知書上記載：「任職滿一年後發放400,000任職獎金」等
    語，係指任職滿一年後即逐年發放而非發放一次任職獎金。
    且原告於收受原證4聘任通知書時，主觀上亦認知原證4聘任
    通知書上記載：「任職滿一年後發放400,000任職獎金」之
    文字，係指任職滿一年後逐年發放之意，故被告以原告於收
    受原證4聘任通知書後未異議，據以認定任職獎金為一次性
    發放等語，顯係刻意曲解。
  ㈣又解釋意思表示端在探求表意人為意思表示之目的性及法律
    行為之和諧性，解釋契約尤須斟酌交易上之習慣及經濟目的
    ，依誠信原則而為之。而原告與被告公司當時法定代理人陳
    繼健所洽談之條件為保障年薪至少185萬元，其中包含任職
    滿一年後，按年給付之400,000元留才（任職）獎金，已如
    前述。今被告爭執原告與證人陳繼健所洽談之任職獎金為「
    任職滿一年後逐年給付」或「任職滿一年後給付一次」乙節
    ，應屬兩造間僱傭契約之解釋問題，自應探求當事人即原告
    及被告公司之真意，不得拘泥於所用之辭句，況被告公司曾
    給付予原告之任職獎金數額為600,000元，其中，被告公司
    對於106年度6月份給付之200,000元及107年度6月份給付之2
    00,000元屬於任職獎金一事並不爭執，而108年4月份及同年
    12月份分別發放之100,000元獎金，被告公司固稱係「勉勵
    原告工作而另外給予之獎金」等語，然查，被告公司與原告
    約定之聘僱條件中，並無此等名目之獎金，且該二筆獎金如
    果係勉勵原告性質之獎金（假設語氣）何以僅於108年度發
    放，並於同年度即發放兩次，其發放標準、發放數額為何？
    均未見被告公司說明，況108年4月份之100,000元獎金係列
    於「補薪」項目下，反之，108年12月份之100,000元獎金則
    係列於「績效獎金」項目下，足見，被告公司稱108年4月份
    及同年12月份分別發放之100,000元獎金均係「勉勵原告工
    作而另外給予之獎金」等語，不足採信。
  ㈤原告亦曾於108年12月10日證人陳繼健仍任職於被告公司時，
    以LINE向陳繼健告知：「Steve你上個月告訴我的獎金還沒
    有入帳。」等語，並於109年11月12日以原證7之電子郵件稱
    ：「依照聘書所記載，每滿一年有新台幣40萬元的獎金，但
    是2019年6月和2020年6月都沒有付給我。今年6月和7月時都
    有口頭反映給你，但遲遲未等到你的回覆。請在這個月底之
    前回覆我，說明何時可以給付。」等語，據此請求被告公司
    給付不足之任職獎金，且原告寄發上開訊息請求被告給付未
    發上之留才獎金時，證人陳繼健或被告公司亦未曾主張給付
    原告之任職獎金為一次性給付，足見任職獎金確為逐年發放
    無疑。
  ㈥被告公司替換原總經理陳繼健後，即陸續更換原經營團隊之
    員工且拒絕履行應給付原告之任職獎金，且於被告公司新任
    總經理上任後，原告多次請求應給付之任職獎金後，被告公
    司即於110年2月9日無端資遣原告，而被告公司為科技公司
    ，現一般科技業多係以最低年薪之方式約定聘雇條件，如本
    件被告公司與原告公司即約定保證最低年薪至少185萬元以
    上，而按時任被告公司法定代理人陳繼健允諾原告之聘雇條
    件，須加計每年40萬元之任職獎金後，方達最低保證年薪18
    5萬元，是被告公司承諾給予原告之任職獎金，應屬經常性
    給予之薪資一部分，從而，本件原告雖於110年2月9日即遭
    資遣，然前述任職獎金暨屬薪資之一部份，原告自可按比例
    請求被告給付110年度任職獎金266,667元。
  ㈦並聲明：被告應給付原告1,266,667元整，及其中1,161,667
    元自起訴狀繕本送達之翌日起至清償日止、其中105,000元
    自民事訴之聲明追加暨準備㈠狀繕本送達之翌日起至清償日
    止，按週年利率百分之五計算之利息。
二、被告則以：
  ㈠本件系爭聘任通知書中，兩造就任職獎金約定「任職滿一年
    後發放400,000任職獎金」，並非約定每年發放任職獎金，
    且系爭聘任通知書就保障年薪之部分僅記載「月薪9萬5,000
    元，保證年薪14個月(含獎金)」等語，記載明確，系爭聘任
    通知書中並無任何保障年薪185萬元之文字，系爭聘任通知
    書就任職獎金、保障年薪之文字已明確表達當事人真意，實
    無任意曲解之空間，故原告主張被告公司與其約定每年發放
    任職獎金40萬元、保障年薪185萬元以上，並無理由。
  ㈡而原告固主張與被告公司前總經理陳繼健有年薪185萬元之約
    定，並提出LINE對話紀錄以資為證，惟LINE對話一方雖為被
    告公司前總經理陳繼健，然細觀LINE對話紀錄內容，並無前
    言後語，僅係擷取陳繼健一則對話，意義不明。究其內容，
    此應僅係陳繼健與原告磋商過程中之部分對話，實無從證明
    兩造間就年薪有任何合意可言，對話中亦未見原告之回覆，
    且上開對話紀錄就薪資之敘述為：①「保證total>185w(因有
    新制度在規劃)->option(正在分配報到會拿到)」、②「9.5w
    *13(保障)」、③「季獎金4Q total>1個月(新制度，保障1個
    月」、④「其他津貼>1w*12(新制度調整中，故先寫保守數字
    )」、⑤「留才獎金：40w(新制度，工作滿一年發放)」等語
    ，但此5項記載與系爭聘任通知書之約定顯有不同，系爭聘
    任通知書並無任何保證年薪185萬元之文字，亦未記載其他
    津貼應至少有12萬元。況且陳繼健於所書寫之「保證total>
    185w」、「其他津貼>1w*12」文字後，均記載有新制度在規
    劃、新制度調整中等語，可見亦非定論。據此，前述LINE對
    話紀錄至多僅係陳繼健與原告於磋商過程中之部分對話，實
    無從證明兩造間就此部分有任何約定，且該則對話中，亦未
    見原告之回覆，故兩造間之合意仍應以系爭聘任通知書為據
    ，而系爭聘任通知書並無保障年薪185萬、每年發放40萬任
    職獎金之約定，原告主張兩造約定被告公司應給付原告每年
    至少185萬元，自非可採。
  ㈢其次，就兩造間系爭聘任通知書內容，非僅為被告公司與原
    告特有約定，被告公司亦有與其他員工為相同任職獎金之約
    定，即「保證年薪XX個月」、「任職滿1年後發放XX萬元任
    職獎金」，其他員工就任職滿1年發放任職獎金之記載亦不
    會認定為每年都要發放任職獎金，此由被告與其他員工之另
    案判決(臺灣新竹地方法院108年度竹北勞小字第16號民事判
    決)認定理由即可明知，因此，系爭聘任通知書記載「任職
    滿1年後發放40萬元任職獎金」已十分清楚明白，一般人觀
    之皆不會誤認為係每年均會發放40萬元任職獎金，並無任何
    使人誤解為每年給付40萬任職獎金之空間。
  ㈣再者、原告係於105年6月1日到職，於106年5月31日工作滿一
    年，依兩造間約定被告公司將發給40萬元任職獎金，惟因10
    6年第一、二季被告公司業績狀況均不佳，綜合損益總額分
    別為-17,914,582元、-21,970,080元，因持續虧損故協調分
    二年各給付一半之獎金即於106年6月、107年6月分別發放20
    萬元獎金(106年列於『補薪』欄，惟107年誤列於『未休補休工
    資』欄)。另108年4月、12月所分別發放10萬元部分，均係勉
    勵原告工作而另外給予之獎金，係固定於1月、4月、7月、1
    0月發放之績效獎金以外之給予，故獨立於績效獎金而列出
    ，而108年4月已發放績效獎金，故額外獎金列於「補薪」欄
    ，108年12月因無發放績效獎金，故直接列於「績效獎金」
    欄，而當時除原告之外，被告公司亦有發給其他員工額外獎
    金，實非原告所稱之任職獎金。
  ㈤況且，聘任通知書雖為公司單方所發出，然一公司發出有明
    確記載職務與薪資之聘任通知書，勞工收受並到職，該職務
    與薪資條件應構成雙方勞動契約。而勞雇雙方於勞工到職之
    前，就薪資條件可能會透過各種方式進行協商，故於雙方達
    成合意後，再由雇主發出聘僱通知書，實屬常態，故衡諸常
    情，仍會以聘僱通知書所載為憑，並以之作為勞雇契約之一
    部分，據此，原告主張兩造間有口頭約定、聘僱通知書非僱
    傭契約等語，與常情有所不符，應不可採。
  ㈥原告另主張其各年度領取薪資非1,330,000元、與聘僱通知書
    所載內容不符、可證聘任通知書非勞動契約等語，惟聘任通
    知書上已記載工作津貼另計，且任職之後公司亦會視狀況給
    予獎金或予以調薪，則各年度薪資金額有所變動，應屬正常
    ，原告以各年度薪資非1,330,000元等語而主張聘任通知書
    非勞動契約，亦無理由。
  ㈦原告雖主張係薪資明細表問題導致其將被告公司於107年度1
    月份給付之10萬5,000元之年終獎金誤認為任職獎金，惟被
    告公司於110年8月4日民事答辯狀第5頁已有說明，兩造調解
    之過程中亦有數次溝通，原告仍均稱107年度1月份被告公司
    給付之10萬5,000元之獎金為任職獎金，並據此主張被告公
    司應每年給付、係分次給付始有前述獎金等語。更甚於111
    年1月12日言詞辯論期日，原告仍主張前述10萬5,000元之獎
    金為任職獎金。然倘若原告主張被告公司應每年給付任職獎
    金、且屢次向前負責人請求等節為真(假設句)，衡諸常情，
    自應會先計算金額後再有所請求，殊難想像竟會有對於薪資
    表而長達數年誤認之情事，則原告稱係因薪資表問題誤認等
    語，實與常情不符。況員工對於公司是否發給年終獎金、年
    終獎金數額為何，印象應較深刻，倘若按照原告所稱其係將
    年終獎金誤認為任職獎金，即等同106年度被告公司未發放
    年終獎金，而原告全未發現，此節亦與常情明顯不符。
  ㈧並聲明：原告之訴駁回；如受不利判決，願供擔保請准宣告
    免為假執行。
三、得心證之理由：
  ㈠經查，原告主張之事實，業據其提出被告公司登記資料、原
    告104年度綜合所得稅墊子申報資料、原告與陳繼健LINE對
    話紀錄、聘任通知書、原告2017至2020年薪資明細、原告10
    9年11月起至110年2月薪轉帳戶明細、電子郵件、新北市政
    府勞資爭議調解紀錄等文件為證(勞專調卷第14-38頁、本院
    卷第13、29-33頁)；被告則否認原告之主張，而以前詞資為
    抗辯，並提出台灣新竹地方法院108年度竹北勞小字第16號
    民事判決、106年度各季綜合損益表、薪資報表等文件為證(
    勞專調卷第64-70、84-94頁，本院卷第37-49、75頁)；是本
    件所應審究者為：就原告主張LINE對話紀錄為雙方勞動契約
    內容有無理由？本件兩造之僱傭契約有無每滿一年給付40萬
    留才獎金之約定？原告請求被告給付留才獎金1,266,667元
    及法定遲延利息，有無理由？以下分別論述之。
  ㈡按解釋契約，應於文義上及論理上詳為推求，以探求當事人
    立約時之真意，並通觀契約全文，斟酌訂立契約當時及過去
    之事實、交易上之習慣等其他一切證據資料，本於經驗法則
    及誠信原則，從契約之主要目的及經濟價值作全盤之觀察，
    以為其判斷之基礎，不能徒拘泥字面或截取書據中一二語，
    任意推解致失其真意。且解釋契約之結果應符合公平原則，
    故除將誠信原則涵攝在內外，亦應斟酌立約當時之情形，通
    觀契約之全文，從契約之主要目的、社會通念及一般客觀情
    事，就文義上及論理上詳為推求；倘當事人所訂立之契約真
    意發生疑義時，法院固應為闡明性之解釋，就文義上及理論
    上詳為推求，以探求當事人締約時之真意，俾作為判斷當事
    人間權利義務之依據；解釋契約應探求當事人立約時之真意
    ，並通觀契約全文，斟酌訂立契約當時交易上之習慣等其他
    一切證據資料，本於經驗法則及誠信原則，作全盤之觀察(
    最高法院19年上字第453號、39年台上1053號、99年度台上
    字第1421號、103年台上字第713號判決參照)。　　
  ㈢就LINE對話紀錄部分，原告乃主張：當時與被告公司前董事
    長兼總經理陳繼健商談聘雇條件時，其向原告保證最低年薪
    1,850,000元，原告並提出陳繼健表示：「重點保證total>1
    85w(因有新制度在規劃)+option(正在分配，報到會拿到)」
    、「9.5w*13(保障)」、「季獎金4Q total>1個月(新制度，
    保障1個月)」、「其他津貼>1w*12(新制度調整中，故先寫
    保守數字)」、「留才獎金：40w(新制度，工作滿一年發放)
    」、「信任是無價的，加上你家庭的困難及需要，我們的關
    係是不需要考慮」等語，並遽以主張之LINE對話紀錄(勞專
    調卷第18頁)，即為雙方勞動契約內容。
　㈣然而，原告所提出之LINE對話紀錄，僅為陳繼健一人書寫文
    字之部分，而於該段文字之後，是否已有拒絕意思表示，或
    是修正方案之提出，雙方之後有無其他討論事項，因原告僅
    擷取該部分文字，以致無從以為判斷，則是否有因隱蔽其他
    對話，而導致將討論過程中之意見，被評價成最後共識之風
    險，顯然無從予以排除，是原告所提出之LINE對話紀錄，為
    特意擷取之片段，不僅無法排除以偏蓋全之風險，並經被告
    所爭執，是該LINE對話紀錄並無從做為本件證據使用，亦無
    從以作為原告主張有據之認定。
　㈤其次，縱使將該LINE對話紀錄做為證據使用，因其僅有該段
    落之文字，亦無從為雙方意思合致之認定，應可確定，是被
    告主張：LINE對話紀錄內容，並無前言後語，亦未見原告之
    回覆，僅係陳繼健與原告磋商過程中之部分對話，無從證明
    兩造間就此部分有任何約定等語，即非無據。
　㈥再者，依照LINE對話紀錄及聘任通知書之內容記載，就任職
    獎金之部分，其係記載為「任職滿一年後發放」、「工作滿
    一年發放」，並無原告主張之「任職滿一年後逐年發放」、
    「每任職滿一年後均發放」之意思，是被告否認之答辯，亦
    足採信。
　㈦況且，被告公司發予原告之聘任通知書則記載略以：「台端
    應徵本公司之產品應用工程協理一職，經面談後決定錄用。
    竭誠歡迎您加入本公司，擔任本公司市場管理處部門產品應
    用工程協理乙職，月薪95,000元，保證年薪14個月(含獎金)
    。新進人員於任職滿三個月後，依公司規定由主管評核是否
    適任，再核予正式職等。任職滿一年後發放400,000任職獎
    金，工作津貼另計。請您於104年5月23日上午10點，攜帶下
    列文件至新竹總公司辦理到職手續」等語，亦有上開聘任通
    知書在卷可按(勞專調卷第20頁)，而原告並因此於104年5月
    23日至被告公司任職，並辦理到職手續，此即與聘任通知書
    所記載之到時手續相互吻合，英可確定，因此，被告主張：
    原告接獲系爭聘任通知書後，業已於104年5月23日前往被告
    公司之新竹總公司辦理到職手續，倘若認為聘任通知書記載
    之勞動條件不符，自當提出質疑或拒絕到職，但是原告既然
    持該聘任通知書辦理到職，顯係同意聘任通知書上記載之勞
    動條件等語，即非無據，應堪採信。
　㈧而就任職獎金約定係為「任職滿一年後發放400,000任職獎金
    」之部分，而被告公司亦已於106年度6月份給付200,000元
    及107年度6月份給付200,000元，且雙方就此部分金額合計4
    00,000元為任職獎金乙情並不爭執，則被告公司已經支付任
    職滿一年之任職獎金400,000元，應可確定，則原告再為本
    件請求，即難認屬有據。
　㈨另外，就被告於108年4月、12月分別發放之10萬元部分，經
    查，雙方間之勞動條件係為聘任通知書所記載之勞動條件，
    已如前述，即無從因為被告於上揭時間分別發放10萬元之款
    項，即能認為雙方已經改變勞動契約之約定內容；而就分別
    發放10萬元部，亦據被告答辯略以：108年4、12月之10萬元
    均為額外發放之獎金，因被告公司固定於1、4、7、10月發
    放績效獎金，而108年4月已有績效獎金，因此將額外獎金列
    於「補薪」欄，獨立於績效獎金而列出，108年12月因無發
    放績效獎金，故直接列於「績效獎金」欄位等語，然而雇主
    為勉勵勞工而給予獎金並非罕見，此並非屬於經常性之給付
    ，而通常係依據公司業績狀況及損益後衡量是否發放，是尚
    無從遽認被告答辯主張無據，而雖然被告公司或有帳務科目
    前後混淆不一致之情形，但是並無從因為被告有不符合會計
    製作規則之情形，即能以此認為得創設雙方間勞動條件之結
    果，尤其此部分金額合計亦僅為200,000元，而與任職獎金
    之400,000元不符，是無從以此為有利原告之認定，是故原
    告主張：被告公司曾給付予原告之任職獎金數額為600,000
    元，其中於106年度6月份給付200,000元及107年度6月份給
    付200,000元，而108年4月份及同年12月份分別發放100,000
    元獎金，並以之作為被告給付任職獎金之依據，尚非有據，
    併此敘明。
四、綜上所述，原告並未提出證據證明兩造間確有「每滿一年後
    逐年發放400,000元獎金」之約定，且無從依LINE對話紀錄
    證明兩造間就此部分有約定，而於原告任職後被告已曾支付
    該獎金，則原告請求被告另再給付1,266,667元，及其中1,1
    61,667元自起訴狀繕本送達之翌日起至清償日止、其中105,
    000元自民事訴之聲明追加暨準備㈠狀繕本送達之翌日起至清
    償日止，按週年利率百分之五計算之利息，均無理由，應予
    以駁回。
五、本件事證已臻明確，兩造其餘攻擊防禦方法及證據，經本院
    斟酌後，認為均不足以影響本判決之結果，爰不一一論述，
    附此敘明。
六、據上論結，原告之訴為無理由，爰依民事訴訟法第78條，判
    決如主文。
中　　華　　民　　國　　111 　年　　6 　　月　　21　　日
                  民事第一庭    法　官　蘇嘉豐
以上正本係照原本作成。
如對本判決上訴，須於判決送達後20日內向本院提出上訴狀。如
委任律師提起上訴者，應一併繳納上訴審裁判費。
中　　華　　民　　國　　111 　年　　6 　　月　　21　　日
                    　　　　　　書記官　陳靜